【裁判字號】    97,消債更,115
【裁判日期】    980311
【裁判案由】    更生事件
【裁判全文】
臺灣雲林地方法院民事裁定           97年度消債更字第115號
債  務  人  甲○○
上列債務人聲請消費者債務清理事件，本院裁定如下：
    主  文
更生之聲請駁回。
程序費用由債務人負擔。
    理  由
一、按更生之聲請有下列情形之一者，應駁回之：一、債務人曾
    依本條例或破產法之規定而受刑之宣告；二、債務人曾經法
    院認可和解、更生或調協，因可歸責於己之事由，致未履行
    其條件；三、債務人經法院通知，無正當理由而不到場，或
    到場而不為真實之陳述，或拒絕提出關係文件或為財產變動
    狀況之報告，消費者債務清理條例第46條定有明文。又聲請
    更生或清算不合程式或不備其他要件者，法院應以裁定駁回
    之，但其情形可以補正者，法院應定期間先命補正，復為同
    條例第8 條所明定。
二、本件聲請意旨略以：債務人積欠安泰商業銀行股份有限公司
    等金融機構無擔保債務約共新臺幣（下同）1,689,112 元，
    於消費者債務清理條例施行前，曾依照銀行公會會員辦理無
    擔保債務協商機制，與最大債權金融機構安泰商業銀行成立
    協商，約定債務人每月須清償19,890元，然債務人任職於福
    懋興業股份有限公司（下稱福懋公司）之月收入僅有3 萬餘
    元，還要養家活口，該協商條件卻已超過債務人所能負擔，
    債務人努力苦撐數期後，終無以為繼。再者債務人已於原任
    職之福懋公司離職，自民國97年8 月起任職於台灣人壽保險
    股份有限公司（下稱台灣人壽保險公司）擔任保險業務員，
    每月收入僅約17,280元，實已無力繼續履行前開協商條件，
    是顯因非可歸責於債務人之事由，致履行原協商條件顯有重
    大困難，為此聲請更生等語。
三、債務人之主張，固據其提出協議書、債權人清冊、財政部台
    灣省中區國稅局財產歸屬資料清單、財政部台灣省中區國稅
    局95、96年度綜合所得稅各類所得資料清單、財產及收入狀
    說明書、存摺、勞工保險卡、戶籍謄本等原本或影本為證
    。惟查：債務人所稱其於97年8 月以後職業及收入變動之情
    形，本院認有命債務人提出相當之關係文件，以供本院審核
    之必要。故於97年8 月28日命債務人於文到5 日內補正(1)在
    職證明、(2)釋明目前收入來源，並提出證明資料等。債務人
    雖分別於同年9 月9 日、10月14日、10月30日、11月5 日具
    狀陳報部分資料，惟未就上開事項提出相當之關係文件。本
    院又於98年1 月15日再命債務人於文到5 日內補正97年8 月
    至98年1 月之薪資證明（因債務人於聲請狀自陳自97年8 月
    起任職台灣人壽保險公司保險業務員），此為更生事件所需
    審核之最重要資料，經本院2 次命補正而不補正，債務人顯
    係經法院通知，無正當理由而拒絕提出關係文件或為財產變
    動狀況之報告，自應裁定駁回其聲請。債務人雖於97年10月
    30日具狀稱願意到庭受訊陳述，但債務人到庭之陳述，究不
    能取代第三人業務上作成之文書證據，故不能以其願意到庭
    陳述，即認足以補正前揭更生審核所必要文件之欠缺。
四、本件債務人聲請更生，既有消費者債務清理條例第46條第三
    款所定情形，依上說明，自應駁回其更生之聲請，爰為裁定
    如主文。
中    華    民    國    98    年    3     月    11    日
              民事第一庭    法      官  邱瑞裕
上為正本係照原本作成
如不服本裁定，應於裁定送達後10日內，以書狀向本院提出抗告
，並繳納抗告費新臺幣一千元。
中    華    民    國    98    年    3     月    11    日
                            書  記  官  賴成育


司法院資訊處製作；財團法人民間司法改革基金會備份。
